---
output: github_document
---

```{r setup, include=FALSE}
knitr::opts_chunk$set(
  collapse = TRUE,
  comment = "#>",
  fig.path = "man/figures/README-",
  out.width = "100%"
)
```
# FitTrackR

<!-- badges: start -->

<!-- badges: end -->

*FitTrackR* to pakiet języka **R** przeznaczony do wspomagania decyzji
w ramach **Wielokryterialnej Analizy Decyzyjnej (MCDA)** w środowisku rozmytym przy wyborze
urządzeń typu **wearable**, takich jak
**smartwatche i opaski fitness**.

Pakiet łączy **logikę rozmytą (TFN)** z zaawansowanymi metodami MCDA,
umożliwiając pełną ścieżkę analityczną -  od surowych danych, przez wyznaczanie wag metodą BWM (Best-Worst Method), aż po rankingi metodami Fuzzy TOPSIS, Fuzzy VIKOR oraz Fuzzy PROMETHEE II.

---

## Funkcje pakietu

- *Przygotowanie danych rozmytych* z surowych danych ankietowych
- *Fuzzy MCDA*: implementacja metod **Fuzzy VIKOR**, **Fuzzy TOPSIS** oraz **Fuzzy PROMETHEE II**
- *Best–Worst Method (BWM)*: wyznaczanie wag kryteriów na podstawie
  porównań eksperckich
- *Meta-ranking*: agregacja wyników z wielu metod w jeden stabilny
  ranking konsensusu
- *Wizualizacja S3*: mapy decyzyjne (bubble plot) dla każdej metody
- *Eksport wyników*: tabele wynikowe w stylu APA
- *Profile użytkowników*: predefiniowane zestawy wag (athlete, casual, beginner)
---

## Instalacja

Możesz zainstalować wersję deweloperską z GitHub:

```r
# install.packages("devtools")
devtools::install_github("julmilos/FitTrackR")
```
## Szybki start
Oto podstawowy przykład użycia pakietu z wykorzystaniem danych symulowanych zgodnych z założeniami pracy:

3 alternatywy(MiBand , Apple Watch, Garmin)

15 ekspertów

7 kryteriów

```r
library(FitTrackR)

# 1. Wczytaj dane
data("mcda_dane_surowe")

# 2. Zdefiniuj model i przygotuj macierz rozmytą
skladnia <- "
  Dokladnosc =~ Tetno_Dokladnosc + Kroki_Dokladnosc + Kalorie_Dokladnosc;
  Bateria =~ Bateria_Wydajnosc;
  Funkcjonalnosc =~ Funkcje_Zdrowotne + Funkcje_Sportowe + Funkcje_Smart;
  Kompatybilnosc =~ Kompatybilnosc_Android + Kompatybilnosc_iOS;
  Komfort =~ Wygoda_Noszenia + Jakosc_Wykonania;
  Odpornosc =~ Wodoodpornosc + Wytrzymalosc;
  Cena =~ Cena_PLN
"

macierz <- przygotuj_dane_mcda(
  dane = mcda_dane_surowe,
  skladnia = skladnia,
  kolumna_alternatyw = "Alternatywa"
)


# 3. Wyznaczenie wag kryteriów metodą BWM
wynik_bwm <- oblicz_wagi_bwm( 
nazwy_kryteriow = c( 
  "Dokladnosc", 
  "Bateria", 
  "Funkcjonalnosc", 
  "Kompatybilnosc", 
  "Komfort", 
  "Odpornosc", 
  "Cena" 
  ), 
  najlepsze_do_innych = c(1, 3, 4, 5, 6, 7, 9),
  inne_do_najgorszego = c(9, 7, 6, 5, 4, 3, 1) ) 
  
  
  print(round(wynik_bwm$wagi_kryteriow, 4))
#> [1] 0.4137 0.1679 0.1259 0.1007 0.0839 0.0719 0.0360
cat("CR:", round(wynik_bwm$wskaznik_spojnosci, 4), "\n")
#> CR: 0.0172

# 4. Typy kryteriów 

criteria_type <- c( 
"max", "max", "max", "max", "max", "max", "min" 
) 

# 5. Analiza metodą Fuzzy VIKOR

wynik_vikor <- fuzzy_vikor( 
  decision_matrix = macierz,
  criteria_type = criteria_type,
  weights = wagi, 
  strategy_weight = 0.5 
  ) 
  
  wynik_vikor$results
  
# 6. Analiza metodą Fuzzy TOSPIS

wynik_topsis <- fuzzy_topsis( 
  decision_matrix = macierz,
  criteria_type = criteria_type,
  bwm_best        = bwm_best,
  bwm_worst       = bwm_worst
  ) 
  
  wynik_topsis$results[, c("alternative_id", "closeness_coefficient", "ranking")]

# 6. Analiza metodą Fuzzy PROMETHEE II

  preference_params <- data.frame( 
  Type = rep("V", 7), 
  q = rep(0, 7),
  p = rep(1, 7), 
  s = rep(0.5, 7), 
  )
  
  wynik_promethee <- fuzzy_promethee( 
  decision_matrix = macierz,
  criteria_type = criteria_type, 
  preference_params = preference_params, 
  bwm_best          = bwm_best,
  bwm_worst         = bwm_worst
  )
  
  wynik_promethee$results[, c("alternative_id", "phi_net", "ranking")]
```
## Wizualizacja
Pakiet oferuje profesjonalne wizualizacje wyników metod MCDA w postaci map decyzyjnych bubble plot:

```{r fig.width=7, fig.height=5, eval=FALSE}
plot(wynik_vikor)
```
## Tabela APA
Pakiet oferuje tabele w stylu APA:

```{r eval=FALSE}
tabela_apa(wynik_vikor)
tabela_apa(wynik_meta)
```
## Profile użytkowników
Pakiet zawiera funkcję **analyze_wearables()**, która automatyzuje pełny pipeline MCDA:
- wyznacza wagi (lub używa profilu użytkownika),
- uruchamia **TOPSIS, VIKOR i PROMETHEE**,
- tworzy ranking konsensusowy (META).
```r
# Profil sportowca — priorytet: dokładność i odporność
wynik <- analyze_wearables(macierz, profile = "athlete")
print(wynik$META)
#> AppleWatch     Garmin     MiBand
#>          3          1          2

# Profil początkującego — priorytet: cena i bateria
wynik <- analyze_wearables(macierz, profile = "beginner")
print(wynik$META)
#> AppleWatch     Garmin     MiBand
#>          1          3          2

# Profil casual — priorytet: funkcjonalność i komfort
wynik <- analyze_wearables(macierz, profile = "casual")
print(wynik$META)
#> AppleWatch     Garmin     MiBand
#>          1          2          3
```
## Meta-ranking
FitTrackR agreguje wyniki z wielu metod, aby uzyskać stabilny ranking konsensusu:
```r
wynik_meta <- fuzzy_meta_ranking(
decision_matrix = macierz,
criteria_type <- criteria_type,
weights = wagi
)

wynik_meta$comparison

#> Alternatywa Meta_Agregacja
#> 1 Garmin 0.342
#> 2 MiBand  0.374
#> 3 AppleWatch 0.390
```


## Dokumentacja
Więcej informacji:
- Vignette: ``` vignette("poradnik_mcda", package = "FitTrackR") ```
- Strona pakietu: <https://julmilos.github.io/FitTrackR/>
- Pomoc dla funkcji: `?fuzzy_vikor`, `?fuzzy_topsis`, `?fuzzy_promethee`,
  `?fuzzy_meta_ranking`, `?przygotuj_dane_mcda`, `?oblicz_wagi_bwm`

## Autor
Julia Miłoś

## Licencja
GPL-3
